臺灣臺中地方法院臺中簡易庭民事判決
110年度中簡字第2913號
原      告  明台產物保險股份有限公司

法定代理人  長瀬耕一
訴訟代理人  莊子賢律師
被      告  金尚毅即金冠柏

上列當事人間損害賠償事件，於民國110年12月2日言詞辯論終結
，本院判決如下：
    主      文
被告應給付原告新臺幣壹佰肆拾萬元及自民國一一０年四月二十
二日起至清償日止，按年息百分之五計算之利息。
原告其餘之訴駁回。
訴訟費用由被告負擔十分之七，餘由原告負擔。
本判決原告勝訴部分得假執行，被告如以新臺幣壹佰肆拾萬元為
原告預供擔保或提存，得免為假執行。    
　　事實及理由
一、原告主張：被告於民國108年5月9日20時2分許，駕駛原告承
    保車牌號碼000-0000號自用小客車，行經臺中市西屯區福雅
    路482巷與福雅路交岔路口時，因酒後駕車暨駕駛不慎，撞
    擊行人即訴外人蔡進登，致訴外人蔡進登重傷不治死亡。原
    告依強制汽車責任保險賠付新臺幣（下同）200萬元，因被
    告酒後駕駛肇事，爰依強制汽車責任保險法第29條第1項規
    定代位向被告求償等語，並聲明：被告應給付原告200萬元
    及自起訴狀繕本送達翌日起至清償日止，按年息百分之5計
    算之利息。
二、被告則以：伊當天酒駕過失比例占7成，但對方也有過失，
    另伊目前經濟能力不好無法負擔等語資為抗辯，答辯聲明：
    原告之訴駁回。
三、得心證之理由：
  ㈠原告主張之事實業據其提出臺中市政府警察局道路交通事故
    當事人登記聯單、初步分析研判表、道路交通事故現場圖、
    強制汽車責任保險請求給付申請書、受害人繼承系統表、臺
    灣臺中地方檢察署相驗屍體證明書、汽車險賠款同意書為證
    （見卷第21-37頁），並有臺中市政府警察局道路交通事故
    調查卷宗在卷可考（見卷第43-103頁）。被告涉嫌公共危險
    案件，經本院刑事庭108年度交訴字第252號刑事判決判處被
    告犯駕駛動力交通工具而吐氣所含酒精濃度達每公升0.25毫
    克以上，因而致人於死確定（處有期徒刑2年、緩刑5年），
    有上開刑事判決在卷可考（見中簡卷第155-162頁）。被告
    就原告主張之事實均不爭執，堪信原告前開主張之事實為真
    正。
  ㈡按「被保險人有下列情事之一，致被保險汽車發生汽車交通
    事故者，保險人仍應依本法規定負保險給付之責。但得在給
    付金額範圍內，代位行使請求權人對被保險人之請求權：一
    、飲用酒類或其他類似物後駕駛汽車，其吐氣或血液中所含
    酒精濃度超過道路交通管理法規規定之標準。」，強制汽車
    責任保險法第29條第1項第1款定有明文。又「汽車駕駛人有
    下列情形之一者，不得駕車：…二、飲用酒類或其他類似物
    後其吐氣所含酒精濃度達每公升零點一五毫克或血液中酒精
    濃度達百分之零點零三以上。 」，道路交通安全規則第114
    條第2款定有明文。被告酒後駕駛汽車，肇事後測得其酒精
    濃度達每公升0.56毫克，因此肇事致訴外人蔡進登因頭胸腹
    部鈍挫傷，導致多重器官損傷而死亡，原告業依強制汽車責
    任保險契約給付訴外人蔡進登之家屬200萬元，主張於給付
    金額範圍內，代位行使對於被告之損害賠償請求權，洵屬有
    據。
　㈢再按損失之發生或擴大，被害人與有過失者，法院得減輕賠
    償或免除之，民法第217條第1項定有明文。此所謂被害人與
    有過失，須被害人之行為助成損害之發生或擴大，就結果之
    發生為共同原因之一，行為與結果有相當因果關係，始足當
    之。倘被害人之行為與結果之發生並無相當因果關係，尚不
    能僅以其有過失，即認有過失相抵原則之適用（最高法院10
    4年度台上字第1254號判決參照）。查本件車禍係在臺中市
    西屯區福雅路482巷與福雅路交岔路口，被告酒後駕駛汽車
    疏未注意，未減速慢行，貿然以每小時50公里之速度超速行
    駛，自有過失，另蔡進登亦酒後疏未注意，自被告左側之福
    雅路482巷巷口奔跑穿越福雅路，亦有過失。本院斟酌前揭
    被告及蔡進登就事故發生過失情節，被告自承負7成過失責
    任，認蔡進登應負10分之3之責任，被告應負10分之7之責任
    ，方屬公允。準此，原告得請求被告賠償之金額，經過失相
    抵後為140萬元（200萬×7/10＝140萬元）。
　㈣末按「給付無確定期限者，債務人於債權人得請求給付時，
    經其催告而未為給付，自受催告時起，負遲延責任。其經債
    權人起訴而送達訴狀，或依督促程序送達支付命令，或為其
    他相類之行為者，與催告有同一之效力。」，「遲延之債務
    ，以支付金錢為標的者，債權人得請求依法定利率計算之遲
    延利息。但約定利率較高者，仍從其約定利率。」，民法第
    229條第2項、第233條第1項定有明文。原告所提民事起訴狀
    繕本於110年4月21日送達被告（見卷第109頁），被告自受
    起訴狀送達時起負遲延責任，並應自翌日起加付法定遲延利
    息。
四、從而，原告依強制汽車責任保險法第29條第1項第1款規定，
    請求被告給付140萬元及自起訴狀繕本送達翌日即110年4月2
    2日起至清償日止，按年息百分之5 計算之利息，為有理由
    ，應予准許，逾此部分之請求，為無理由，應予駁回。
五、本件係就民事訴訟法第427條第1項訴訟適用簡易程序為被告
    敗訴之判決，爰依民事訴訟法第389條第1項第3 款規定，依
    職權宣告假執行，並依職權宣告被告預供擔保或提存，得免
    為假執行。
六、據上論結，本件原告之訴為一部有理由，一部無理由，依民
    事訴訟法第436條第2項、第79條、第389條第1項第3款、第3
    92條第2項，判決如主文。 
中　　華　　民　　國　　110 　年　　12　　月　　30　　日
                  臺灣臺中地方法院臺中簡易庭
                                  法  官  熊祥雲
以上正本係照原本作成。
如不服本判決，應於送達後20日內，向本院提出上訴狀並表明上
訴理由，如於本判決宣示後送達前提起上訴者，應於判決送達後
20日內補提上訴理由書（須附繕本），如委任律師提起上訴者，
應一併繳納上訴審裁判費。
中　　華　　民　　國　　110 　年　　12　　月　　30　　日
                                  書記官  王麗麗